臺灣屏東地方法院民事裁定
111年度消債更字第5號
聲  請  人  
即 債務 人  何旻蓁即何欣怡


上列當事人因消費者債務清理事件聲請更生，本院裁定如下：
    主  文
債務人何旻蓁即何欣怡自民國111年8月16日中午12時起開始更生
程序。
命司法事務官進行本件更生程序。
    理  由
一、按債務人不能清償債務或有不能清償之虞；且無擔保或無優
    先權之本金及利息債務總額未逾新臺幣（下同）1,200萬元
    者，於法院裁定開始清算程序或宣告破產前，得向法院聲請
    更生；又法院開始更生程序之裁定，應載明其年、月、日、
    時，並即時發生效力，復為消債條例第3條、第42條第1項、
    第45條第1項所明定。次按法院裁定開始更生或清算程序後
    ，得命司法事務官進行更生或清算程序，必要時得選任律師
    、會計師或其他適當之自然人或法人一人為監督人或管理人
    ，消債條例第16條第1項亦有明文。
二、本件聲請意旨略以：聲請人積欠債務達536,369元，有不能
    清償之情事，曾於110年10月間依消債條例向最大債權銀行
    臺灣新光商業銀行股份有限公司請求共同協商債務清償方案
    ，惟協商不成立。且聲請人無擔保或無優先權之債務總額未
    逾1,200萬元，復未經法院裁定開始清算程序或宣告破產，
    爰依法聲請更生等語。
三、聲請人所主張之上開事實，業據其提出與所述相符之財產及
    收入狀況說明書、債權人清冊、財團法人金融聯合徵信中心
    當事人查詢個人資料（信用報告）回覆書、財政部南區國稅
    局108至109年度綜合所得稅各類所得資料清單、全國財產稅
    總歸戶財產查詢清單、勞工保險被保險人投保資料表及調解
    不成立證明書等件為證。經查：
㈠、關於聲請人現在收入部分，聲請人現以打零工為業，每月所
    得18,000元，有收入切結書可參，且其於104年4月16日自南
    投縣竹工業職業工會退保勞保後，即無投保資料，顯未受僱
    於任何公司或商號，堪信屬實。至聲請人之支出部分，聲請
    人陳稱每月必要支出費用17,000元，雖未提出全部單據供本
    院審酌，惟低於依消債條例第64條之2第1項規定，以111年
    衛生福利部公告每人每月最低生活費之1.2倍即17,076元計
    算之數額，洵堪採信。
㈡、基上，聲請人每月收入扣除必要支出費用後，僅餘1,000元（
    計算式：18,000－17,000＝1,000）。至聲請人名下固有中國
    人壽保險股份有限公司之保單，有上開公司保險單可參，惟
    本院審酌上開保單未解約前尚無法用以清償。而聲請人積欠
    之無擔保及無優先權債務本金已達536,369元，亦有前引聯
    徵中心資料可考，若加計利息則顯然更高，堪認聲請人確有
    不能清償債務或有不能清償之虞之情形，而有更生之原因。
    此外，復查無聲請人有消費者債務清理條例第6條第3項、第
    8條或第46條各款所定駁回更生聲請之事由存在，則聲請人
    聲請更生，應屬有據。
四、綜上，聲請人聲請更生，為有理由，依首開法條規定，爰裁
    定如主文第一項所示，並命司法事務官進行本件更生程序。
中　　華　　民　　國　　111 　年　　8 　　月　　16　　日
                  民事庭  法　官　曾吉雄
上為正本係照原本作成。
不得抗告。
中　　華　　民　　國　　111 　年　　8 　　月　　16　　日
  　                      書記官　鄭美雀